【裁判字號】    97,審訴,214
【裁判日期】    971121
【裁判案由】    毒品危害防制條例
【裁判全文】
臺灣士林地方法院刑事判決             97年度審訴字第214號
公  訴  人  臺灣士林地方法院檢察署檢察官
被      告  甲○○
上列被告因違反毒品危害防制條例案件，經檢察官提起公訴（九
十七年度毒偵字第一五一五號），被告為有罪之陳述，本院合議
庭裁定改行簡式審判程序，並判決如下：
    主  文
甲○○施用第一級毒品，處有期徒刑捌月，扣案之海洛因壹包（
驗餘淨重零點壹陸壹柒公克）沒收銷燬，注射針筒壹支沒收；又
施用第二級毒品，處有期徒刑肆月，應執行有期徒刑拾月，扣案
之海洛因壹包（驗餘淨重零點壹陸壹柒公克）沒收銷燬，注射針
筒壹支沒收。
    事  實
一、甲○○前因施用毒品案件，經依本院裁定送觀察、勒戒後，
    認無繼續施用毒品之傾向，於民國九十五年二月十七日執行
    完畢釋放出所，並經臺灣士林地方法院檢察署檢察官以九十
    五年度毒偵字第二一七號為不起訴處分確定。詎仍不知悔改
    ，於前開觀察、勒戒執行完畢釋放後五年內，復各基於施用
    第一級毒品海洛因及第二級毒品甲基安非他命之犯意，於九
    十七年七月九日晚間某時，在臺北市○○區○○街一號三樓
    友人住處內，分別以針筒注射大腿之方式，施用海洛因一次
    及以將甲基安非他命置於玻璃球吸食器內燒烤吸食其煙霧之
    方式，施用甲基安非他命一次。嗣於九十七年七月十日上午
    十一時許，在上址為警查獲，並扣得海洛因一包（驗餘淨重
    零點一六一七公克）及注射針筒一支，經採集其尿液送驗，
    結果呈嗎啡、安非他命及甲基安非他命陽性反應，始悉上情
    。
二、案經臺北市政府警察局松山分局報請臺灣士林地方法院檢察
    署檢察官偵查起訴。
    理  由
一、前揭犯罪事實，業據被告甲○○於偵查中、本院準備程序及
    審理時供認不諱，又被告為警查獲時，經採集其尿液送檢驗
    結果，呈嗎啡、安非他命及甲基安非他命陽性反應，有臺北
    市政府警察局偵辦毒品案件尿液檢體委驗單影本及臺灣尖端
    先進生技醫藥股份有限公司九十七年七月三十日編號AC3929
    3 號濫用藥物檢驗報告影本各一紙在卷可稽，復有查獲之海
    洛因一包及注射針筒一支扣案可資佐證，而上開扣案袋內之
    物經檢驗結果，呈海洛因反應，亦有交通部民用航空局航空
    醫務中心九十七年七月三十日航藥鑑字第０九七三七七六號
    毒品鑑定書一紙在卷可憑，足徵被告自白與事實相符。本件
    事證明確，被告犯行堪以認定。
二、按犯毒品危害防制條例第十條之施用毒品罪者，檢察官應聲
    請法院裁定令被告入勒戒處所觀察、勒戒。觀察、勒戒後，
    檢察官依據勒戒處所之陳報，認受觀察、勒戒人無繼續施用
    毒品傾向者，應即釋放，並為不起訴處分；認受觀察、勒戒
    人有繼續施用毒品傾向者，檢察官應聲請法院裁定令入戒治
    處所施以強制戒治。經觀察、勒戒或強制戒治執行完畢釋放
    後，五年內再犯毒品危害防制條例第十條之罪者，檢察官應
    依法追訴，毒品危害防制條例第二十條第一項、第二項、第
    二十三條第二項分別定有明文。查被告前因施用毒品案件，
    經本院裁定送觀察、勒戒後，認無繼續施用毒品之傾向，於
    九十五年二月十七日執行完畢釋放出所，並經臺灣士林地方
    法院檢察署檢察官以九十五年度毒偵字第二一七號為不起訴
    處分確定，有臺灣士林地方法院檢察署檢察官九十五年度毒
    偵字第二一七號不起訴處分書、刑案資料查註紀錄表、全國
    施用毒品案件紀錄表及矯正簡表各一份在卷可參，被告曾因
    施用毒品案件，經觀察、勒戒執行完畢釋放後，五年內再犯
    毒品危害防制條例第十條之罪，經檢察官提起公訴，本院應
    予審理。按海洛因係毒品危害防制條例第二條第二項第一款
    所稱之第一級毒品，甲基安非他命為同條例第二條第二項第
    二款所稱之第二級毒品。核被告施用海洛因及甲基安非他命
    之行為，分別係犯毒品危害防制條例第十條第一項之施用第
    一級毒品罪及同條例第十條第二項之施用第二級毒品罪，被
    告持有海洛因及甲基安非他命進而施用，其持有海洛因及甲
    基安非他命之低度行為應各為施用海洛因及甲基安非他命之
    高度行為所吸收，均不另論罪。被告所犯施用第一級毒品罪
    及施用第二級毒品罪，犯意各別，行為互殊，罪名不同，應
    予分論併罰。爰審酌被告各僅施用海洛因及甲基安非他命一
    次及犯罪戕害自己身心健康，與犯罪後供認犯行之態度等一
    切情狀，分別量處如主文所示之刑，並定其應執行之刑。
三、扣案之海洛因一包（驗餘淨重零點一六一七公克），係查獲
    之第一級毒品，不問屬於被告與否，應依毒品危害防制條例
    第十八條第一項前段之規定宣告沒收銷燬。至另扣案之注射
    針筒一支，係被告所有供施用海洛因所用之物，業據其於本
    院審理時供明在卷，應依刑法第三十八條第一項第二款之規
    定宣告沒收。
據上論斷，應依刑事訴訟法第二百九十九條第一項前段、第二百
七十三條之一第一項，毒品危害防制條例第十條第一項、第二項
、第十八條第一項前段，刑法第十一條、第五十一條第五款、第
三十八條第一項第二款，判決如主文。
本案經檢察官蔡元仕到庭執行職務。
中    華    民    國    97    年    11    月    21    日
                  刑事第一庭法  官  周明鴻
以上正本證明與原本無異。
如不服本判決應於收受判決後10日內向本院提出上訴書狀，並應
敘述具體理由；其未敘述上訴理由者，應於上訴期間屆滿後20日
內向本院補提理由書（均須按他造當事人之人數附繕本）「切勿
逕送上級法院」。
                            書記官  丁梅芬
中    華    民    國    97    年    11    月    21    日
附錄論罪科刑法條：
毒品危害防制條例第十條第一項、第二項
施用第一級毒品者，處 6 月以上 5 年以下有期徒刑。
施用第二級毒品者，處 3 年以下有期徒刑。


司法院資訊處製作；財團法人民間司法改革基金會備份。
